# 请教陈老师关于补足出资的处理

提问人：寒江雪 71 时间：2021-12-22 15:50:29
陈老师：某公司甲收购一家民营企业乙，收购后持有乙公司100%的股份，后发乙公司有 1000 万元的出资存在瑕疵，主要是乙公司的原股东以垫付费用或其他支出（部分可能形成固定资产），但已无法核实清楚，甲拟未来进行IPO，因此甲公司出资 1000 万元投入到乙公司以解决出资的瑕疵，乙公司对收到的 1000 万元计入资本公积，那么甲公司如何进行账务处理呢？

回答人：chenyiwei
甲公司投入的出资款对应计入长期股权投资处理。
另外，建议考虑当初购买日的购买对价分摊是否恰当，在重新核实购买日取得净资产状况的基础上，考虑是否有必要调整部分可辨认资产在合并报表层面的初始计量金额和合并商誉金额（可能需追溯重述到购买日）。如增加商誉的，需关注对减值测试的影响。